# 子公司与母公司的联营企业发生关联交易的处理

提问人：华仔 201311201311 时间：2020-03-25 08:05:24
请教陈版，
甲为母公司，甲持有子公司乙80%，甲持有联营公司丙40%，当年乙向丙销售 200 万，成本 100 万，丙公司当年利润500 万。
在母公司个别报表中，不考虑子公司与母公司的联营企业发生的顺流交易，母公司确认投资收益500*40%＝ 200万。
合并报表时，考虑该顺流交易，
借：营业收入200*40%＝ 80 万
贷：营业成本100*40%＝ 40 万
长期股权投资 40 万
上述处理是否正确？
如为丙向乙出售的逆流交易，母公司个别报表处理不变，合并报表
借：投资收益： 40 万
贷：存货 40 万
逆流交易处理是否正确？

回答人：chenyiwei
你对顺流、逆流交易的处理基本合理。但要注意：在顺流交易的情形下，因为甲持有子公司乙80%，所以该抵销影响有20%需分配给少数股权，还要补做一笔合并调整分录：借：少数股东权益 8 ，贷：少数股东损益 8 。